臺灣高等法院民事裁定
111年度勞抗字第48號
抗  告  人  曾彥堯  

上列抗告人因與相對人伯克錸保全股份有限公司間請求損害賠償
等事件，對於中華民國111年5月18日臺灣新北地方法院111年度
勞訴字第58號裁定提起抗告，本院裁定如下： 
    主  文
抗告駁回。
抗告訴訟費用由抗告人負擔。
    理  由
一、按勞動事件以勞工為原告者，由被告住所、居所、主營業所
　　、主事務所所在地或原告之勞務提供地法院管轄；勞動事件
    之第一審管轄合意，如當事人之一造為勞工，按其情形顯失
    公平者，勞工得逕向其他有管轄權之法院起訴；勞工起訴或
    聲請勞動調解之事件，經雇主為合意管轄之抗辯，且法院認
    當事人間關於管轄之合意，按其情形未顯失公平者，得以裁
    定移送於當事人以合意所定第一審管轄法院，勞動事件法第
    6條第1項前段、第7條第1項前段、勞動事件審理細則第7條
    第2項本文分別定有明文。是以，勞動事件合意管轄之約定
    按其情形顯失公平者，勞工固得逕向其他有管轄權之法院起
    訴，但如按其情形未顯失公平者，雇主復為合意管轄之抗辯
    ，法院自得以裁定移送於當事人以合意所定第一審管轄法院
    。
二、抗告意旨略以：伊與相對人在聘僱契約書第12條雖約定同意
    以臺灣臺北地方法院（下稱臺北地院）為第一審管轄法院（
    下稱系爭管轄條款），但依勞動事件法第6條、第7條規定，
    勞工認為顯失公平可不受拘束。伊最後勞務提供地為遠雄錸
    儷大廈（位於新北市中和區中原街），與相對人登記地（位
    於新北市新莊區）同為原法院轄區，故原法院應有管轄權，
    爰請求廢棄原裁定等語。
三、經查，抗告人之戶籍址及現住地均在新北市新店區，此經抗
    告人到庭陳述明確（見原審卷第9、87、88頁），又依抗告
    人薪資條記載（見原審卷第131至169頁），抗告人服務據點
    先後為冠德創新殿大廈（位於新北市新店區北新路，見本院
    卷第53頁）、遠雄錸儷大廈（位於新北市中和區中原街，見
    本院卷第55頁），足認抗告人主要生活地、部分勞務提供地
    均在新北市新店區，而新北市新店區為臺北地院轄區，是抗
    告人至臺北地院進行訴訟，相較於原法院，應無交通路程差
    距甚遠、訴訟成本明顯增加等不利情形。準此，原裁定認定
    系爭管轄條款按其情形並未有顯失公平情事，相對人復為合
    意管轄之抗辯，而將本件裁定移送於系爭管轄條款所約定之
    臺北地院，於法並無不合。抗告意旨指摘原裁定不當，求予
    廢棄，為無理由，應予駁回。
四、據上論結，本件抗告為無理由，爰裁定如主文。　
中　　華　　民　　國　　111 　年　　7 　　月　　28　　日
                  勞動法庭
                      審判長法  官  何君豪
                            法  官  高明德
                            法  官  張文毓
正本係照原本作成。
不得再抗告。
中　　華　　民　　國　　111 　年　　7 　　月　　28　　日

                            書記官  劉文珠